臺灣新北地方法院板橋簡易庭民事裁定
　　　　　　　　　　　　　　　　　 109年度板簡字第1881號
原　　　告　裕融企業股份有限公司

法定代理人　嚴陳莉蓮
訴訟代理人　季佩芃律師
被　　　告　詹月鳳　
　　　　　　詹芝翎　
　　　　　　詹宏浦　

　　　　　　毛詹宏美

上二人共同
訴訟代理人　詹資明　　住臺北市○○區○○路000巷0弄00號4
　　　　　　　　　　　　樓
被　　　告　詹宏麗　　住臺北市○○區○○街0段000號11樓
　　　　　　詹宏彩　　不詳
　　　　　　柯明理　　住桃園市○○區○○里000鄰○○街00
　　　　　　　　　　　　巷0弄00號
　　　　　　柯明珠　　住新北市○○區○○路000巷0○0號7樓
　　　　　　陳柯如雲　住臺北市○○區○○○路0段00號10樓
　　　　　　賀柯麗華　住高雄市鹽埕區大勇市場40號
　　　　　　王柯麗昭　住基隆市○○區○○○路000巷0號2樓
　　　　　　高柯美枝　住臺北市○○區○○○路0段00號12樓
　　　　　　彭顯達　　住臺南市○○區○○路0段000巷00號4
　　　　　　　　　　　　樓之7
　　　　　　　　　　　（現所在不明，應為公示送達）
上列當事人間請求代位請求分割共有物事件，本院裁定如下：
    主  文
本件於臺灣臺北地方法院一一０年度字第六八號事件就被告詹宏
彩是否為死亡宣告確定前民事訴訟終結前，停止訴訟程序。
    理  由
一、按訴訟全部或一部之裁判，以他訴訟之法律關係是否成立為
    據者，法院得在他訴訟終結前，以裁定停止訴訟程序，民事
    訴訟法第182條第1項定有明文。
二、本件原告起訴主張：緣訴外人詹資宏積欠原告債務未清償，
    又依鈞院106年度司執字第110182號強制執行事件已執行訴
    外人詹資宏與被告等人公同共有之不動產且已拍賣完畢，惟
    該拍賣所得價金新台幣967,206仍為公同共有，因該價金未
    分割前屬訴外人詹資宏與被告等人公同共有無法強制執行，
    致原告之債權無法獲得滿足，原告為保全債權之必要，自得
    以自己之名義代位訴外人詹資宏行使遺產分割請求權，爰依
    民法第242條、第1164條規定請求判決上開價金應依應繼分
    比例分割為分別共有。
三、經查：因原告主張：被告詹宏彩已死亡，其應繼分應予剔除
    ，且已向臺灣臺北地方法院聲請對被告詹宏彩為宣告死亡之
    公示催告一節，有原告提出臺灣臺北地方法院110年度亡字
    第68號民事裁定影本1份為證，則就被告詹宏彩是否已死亡
    ，其應繼分是否應予剔除，為本件之先決問題，本院認於該
    事件就被告詹宏彩為死亡宣告確定前，有裁定停止本件民事
    訴訟程序之必要。
四、依首開法條，裁定如主文。
中    華    民    國   110    年    9     月    28    日
                  臺灣新北地方法院板橋簡易庭
                        法  官  李昭融
以上正本係照原本作成。
如不服本裁定，應於送達後10日內，向本庭（新北市○○區○○
路0段00巷0號）提出抗告狀並表明抗告理由，如於本裁定宣示後
送達前提起抗告者，應於裁定送達後10日內補提抗告理由書（須
附繕本）。
                        書記官 王昱平
中    華    民    國   110    年    9     月    28    日